臺灣雲林地方法院交通事件裁定　　　　　　　　　　九十一年度交聲字第一三一號
　　原處分機關　交通部公路總局嘉義區監理所雲林監理站
　　異　議　人　甲○○
右列異議人因違反道路交通管理處罰條例案件，對於交通部公路總局嘉義區監理所雲
林監理站九十一年八月二十八日雲監五字第裁七二一Ｚ00000000號裁決，聲
明異議，本院裁定如左：
    主  文
異議駁回。
    理  由
一、原處分機關交通部公路總局嘉義區監理所雲林監理站以異議人甲○○駕駛車牌號
    碼二Ｂ─八一三二號自用小客貨車，於民國九十一年六月二十七日十一時五十分
    許，在國道二號高速公路西向一０．七公里處，經內政部警政署國道公路警察局
    第一警察隊警員查覺行駛右側路肩，而掣發違反道路交通管理事件通知單，原處
    分機關乃依道路交通管理處罰條例第三十三條第一項規定，裁處新臺幣三千元罰
    鍰，並依同條例第六十三條第一項第一款規定，記違規點數一點。
二、聲明異議意旨以：他因為煞車時聽見車輛有異聲，所以把車輛駛入路肩檢查，剛
    橫入路肩時就發現有警察，才連忙把車又開回原車道，所以不應該被罰。
三、按汽車行駛高速公路，不得在路肩上行駛，違反規定，依道路交通管理處罰條例
    或其他有關法令之規定處罰，高速公路交通管制規則第九條第一項第二款、第二
    十九條分別定有明文。復道路交通管理處罰條例第三十三條第一項規定：汽車行
    駛於高速公路或設站管制之道路，而不遵管制之規定者，處汽車駕駛人新臺幣三
    千元以上六千元以下罰緩。又汽車駕駛人有道路交通管理處罰條例第三十三條情
    形者，記違規點數一點，道路交通管理處罰條例第六十三條第一項第一款亦設有
    明文。
四、本院認為異議不成立之理由：
    （一）異議人駕駛車牌號碼二Ｂ─八一三二號自用小客貨車，於九十一年六月二
          十七日十一時五十分許，在國道二號高速公路西向一０．七公里處行駛右
          側路肩，業據證人即取締員警周玉藩到庭結證屬實，其證述：當時他在國
          道二號高速公路巡邏時，從後視鏡發現異議人開車跟隨在後行駛，大約跟
          隨行使二、三十公尺後，他才煞車攔檢取締，異議人才又開回正常的車道
          ，當他攔下異議人時有訊問異議人為何要行駛路肩，異議人先回答不清楚
          那是路肩，他要異議人確認標示有無問題，異議人也沒意見，所以他就開
          單告發，異議人才辯解說是車子壞了想要停在路肩檢查。核交通警察製單
          舉發違規事實，乃公權力之行使，除有恣意、疏忽之情形外，應無故意陷
          害汽車駕駛人之必要，其於舉發時就事實之描述，較諸一般的證人，應有
          更高之可信度，所以證人周玉藩上開證述，應該可以相信。
    （二）異議人辯稱：因為煞車時聽見車輛有異聲，所以把車輛駛入路肩檢查，剛
          橫入路肩時就發現有警察，才連忙把車又開回原車道等語。本院認為異議
          人的辯解並不實在，因為汽車在行駛途中，因機件故障或其他緊急情況無
          法繼續行駛時，應滑離車道，在路肩上停車待援，在車輛故障或一定事由
          之下，可以暫時將車輛停在路肩，這是被容許的行為，警察也不會去取締
          這類的行為，異議人不會連這一點常識都沒有，所以異議人如果真的要把
          車輛停在路肩檢視有無故障，大可很自然將車駛入路肩後暫停，又何必看
          到警察後心虛駛回原車道？異議人沒法合理解釋。
    異議人上開所辯，不能採信，其違規於高速公路路肩行駛，又有證人可以證明，
    原處分機關依上開規定，裁處異議人新臺幣三千元罰緩及記違規點數一點，於法
    並無不合，本件異議為無理由，應予駁回。
據上論斷，應依道路交通管理處罰條例第八十七條第二項、道路交通案件處理辦法第
十九條，裁定如主文。
中      華      民      國      九十一    年    十一    月      七      日
                                臺灣雲林地方法院刑事第二庭
                                    法  官  吳  褔  森
右正本證明與原本無異。
如不服本裁定，應於裁定送達後五日內向本院提出抗告狀。
                                    書記官  李  松  坤
中      華      民      國      九十一    年    十一    月      七      日
